臺灣桃園地方法院刑事判決　　　　　　　　　　　　　九十一年度簡上字第九七號
　　公　訴　人　台灣桃園地方法院檢察署檢察官
　　上　訴　人　甲○○
　　即　被　告
右上訴人因賭博等案件，不服本院中壢簡易庭九十一年三月十五日九十年度壢簡字第
九七八號第一審簡易判決（起訴案號：九十年度偵字第一三四四三號），及移送併案
審理（九十年度偵字第一四九二九號），提起上訴，本院管轄之第二審地方法院合議
庭判決如左：
    主  文
原判決撤銷。
甲○○共同違反未依電子遊戲場業管理條例辦理營利事業登記者，不得經營電子遊戲
場業之規定，處有期徒刑參月，如易科罰金，以參佰元折算壹日。扣案電動賭博機具
梭哈壹台（含ＩＣ板壹片）、滿貫大亨麻將貳台（含ＩＣ板貳片）、百萬雄兵象棋自
摸壹台（含ＩＣ板壹片）及新台幣壹萬零肆拾元，均沒收。
    事  實
一、甲○○明知未依規定辦理營利事業登記者，不得經營電子遊戲場業，且其亦未依
    法辦理登記，竟仍違反上開規定，而與乙○○（未上訴）共同基於賭博之犯意聯
    絡，自民國九十年八月四日起至同年八月十一日止，由甲○○提供桃園縣中壢市
    ○○路○段五十九號其經營之「大秋檳榔攤」充為公眾得出入之場所，在內擺設
    電動機具梭哈一台、滿貫大亨麻將二台、百萬雄兵象棋自摸一台（各含ＩＣ板一
    片），由賭客任選機具投入硬幣，以每新台幣（下同）十元兌換五百分之比例開
    分後，再以一次最少一百分，最高八百分之上、下限押注，猜押機具螢幕上以電
    腦亂數隨意取得所呈現之特定畫面，如押中則按一定比例加分，如未押中則押注
    分數悉遭扣除，迨賭客把玩完畢，再視螢幕上所餘分數，由店方依原比例找換賭
    客現金；乙○○則在上開期間內，以月薪一萬九千元之代價受僱於甲○○，除看
    管檳榔攤外，並兼任為賭客兌換現金之工作。甲○○即以前開方式，經營電子遊
    戲場業，並與乙○○共同和上門之不特定賭客賭博。嗣於九十年八月十一日晚間
    十時五十分許，經警郭懷清喬裝賭客，在把玩電動機具梭哈贏得五萬分後，向乙
    ○○換得一千元現金，而當場查獲乙○○、在場賭客曹景清（未上訴），並扣得
    上開電動機具四台（各含ＩＣ板一片）、機台內之賭資九千零四十元、乙○○兌
    換予喬裝賭客警員郭懷清之現金一千元，而發覺上情。
二、案經桃園縣警察局中壢分局報請台灣桃園地方法院檢察署檢察官偵查起訴，及移
    送併案審理。
    理  由
一、訊據被告甲○○固不否認於右揭時間，在其經營之檳榔攤內擺設電動機具，及警
    員郭懷清於九十年八月十一日晚間喬裝賭客，查獲乙○○在上址檳榔攤內，為把
    玩機具之賭客兌換現金等事實，惟否認有何賭博犯行。辯稱：當時我還在準備申
    請執照，所以電動玩具只是擺在店裡，請曹景清試玩，至於乙○○為什麼會換現
    金給警察，我不知道，那是他個人的行為，我認為請朋友玩電動機具不算經營電
    子遊戲場業云云。經查：
（一）證人乙○○在警訊中陳稱：我有兌換金錢，警察玩梭哈分數累積到五萬分時，
      就兌換新台幣一千元，投硬幣十元機台就有顯示五百分，每次啟動最少要一百
      分才可以和電腦比，把玩時最低可不押分，但如果電腦有加押分數一百、二百
      、四百、八百分就必須跟押，不押該次就算放棄，玩的人可以一次梭哈電玩螢
      幕的分數，最高三十萬分，牌面較大的一方可以贏雙方所押的分數，我是九十
      年五月中旬去那工作，月薪最低一萬九千元，店裡沒有經營電子遊藝場執照，
      任何人都可以玩電玩機台，也都可以兌換金錢，老闆（甲○○）有叫我跟客人
      換錢，也知道我有換錢給客人等語（偵卷第八頁以下）。而警員郭懷清喬裝賭
      客，於上開查獲時地，誘使乙○○為郭懷清洗分一千元之事實，亦經證人郭懷
      清、乙○○分別於偵審中證述在卷。佐以扣案四部電動機台內，所查獲之現金
      達九千零四十元之多，顯然已開放賭客多次把玩。綜上，可認乙○○此部分指
      述屬實，被告確與乙○○共同在上址檳榔攤內擺放電動機具，與客人賭博。此
      外，並有現場檢查記錄表一份附卷；電動機具四臺（含ＩＣ板四片）、電動機
      台內之賭資九千零四十元、乙○○兌換予郭懷清之現金一千元扣案可資佐證。
（二）被告雖辯稱：店內機台並未開放，請曹景清來是試玩，洗分是乙○○個人行為
      云云，證人乙○○亦到庭附和其詞，陳稱：是我和客人對賭，甲○○不知情云
      云，惟乙○○此部分所述，與其在警訊中所述不符，已有可疑，而其經本院質
      以：你如何跟警察對賭時，答稱：警察進來跟我換錢，就把錢投入機台裡面開
      始玩，玩好後他找我洗分，我就拿錢給他，機台裡面的錢我沒有拿等語，如乙
      ○○所言之對賭玩法屬實，其結果無異贏錢時，所贏取之賭資歸機台所有人即
      被告所有，輸錢時則由乙○○自行吸收；此與常情顯然不符，應可認乙○○此
      部分所述，為迴護被告之詞，並不足採。又曹景清在警訊、偵查中陳稱：去找
      乙○○、甲○○時，因無聊就坐下開機台玩等語，可見曹景清並非應被告或乙
      ○○所請前往試玩；此徵之被告自九十年八月四日擺放機台時起，至同年八月
      十一日為警查獲時為止，前後僅有七天，機台內現金卻有九千零四十元，顯然
      超出所謂之試玩程度益明。足見被告所辯：兌換現金為乙○○個人行為，店內
      機台未開放，曹景清是前來試玩云云，均係卸責之詞並不足採。
（三）電子遊戲場業管理條例第四條第一項規定：「本條例所稱電子遊戲機，指利用
      電、電子、電腦、機械或其他類似方式操縱，以產生或顯示聲光影像、圖案、
      動作之遊樂機具，或利用上述方式操縱鋼珠或鋼片發射之遊樂機具。但未具影
      像、圖案，僅供兒童騎乘者，不包括在內。」；第十五條規定：「未依本條例
      規定辦理營利事業登記者，不得經營電子遊戲場業。」；第二十二條規定：「
      違反第十五條規定者，處行為人一年以下有期徒刑、拘役或科或併科五十萬元
      以上二百五十萬元以下罰金」。又上開條例第十五條所謂之「經營電子遊戲場
      業」係指「業務」而言，即以反覆從事同種類行為為目的之社會活動，並不以
      行為人專營電子遊戲場業為必要，亦不問其經營是否已達一定之規模，故在原
      本所營事業外兼營電子遊戲場業，或所經營之電子遊戲場不具相當規模，均仍
      有電子遊戲場業管理條例相關規定之適用，否則，業主儘可以「兼營」或「小
      規模」之經營方式經營電子遊戲場業，以逃避該條例之規範及處罰，反而無法
      有效達成立法目的，亦與電子遊戲場業管理條例之立法意旨有違（最高法院九
      十年度台非字第二七六號、第二九九號、第三○二號判決參照）。查扣案之四
      台電動機具均為電子遊戲場業管理條例第四條第一項所稱之電子遊戲機，被告
      擺放上開四台電動機具供人把玩，此如前述，依上說明，其自係經營電子遊戲
      場業。
（四）綜上所述，本件事證已臻明確，被告所辯無非卸責之詞，均不足採信，其犯行
      堪予認定。
二、核被告甲○○所為，係犯刑法第二百六十六條第一項前段之賭博罪，及電子遊戲
    場業管理條例第二十二條之非法經營電子遊戲場業罪。被告雖係自九十年八月四
    日起至八月十一日止經營電子遊戲場業，然經營行為本質上即具有反覆為相同行
    為之性質，故被告此部分所為，應為實質上一罪。被告與乙○○就前開犯行間，
    有犯意聯絡及行為分擔，為共同正犯。被告與乙○○先後多次賭博犯行，時間緊
    接，觸犯構成要件相同罪名，顯係基於概括犯意反覆而為，為連續犯，應依刑法
    第五十六條之規定論以一罪。被告所犯上開二罪間，有方法目的之牽連關係，為
    牽連犯，依刑法第五十五條規定，從一重之電子遊戲場業管理條例第二十二條規
    定處斷。公訴人嗣後以九十年度偵字第一四九二九號移送併案審理之事實，與聲
    請簡易判決處刑部分之事實相同，本院自得併予審理。原審據以論罪科刑，雖非
    無見，惟誤認電動機台內扣案之賭資為九千四百元，與實際查扣之九千零四十元
    不符，另據上論斷欄內復未引用刑法第二十八條規定，均有違誤，上訴意旨徒以
    被告並未賭博，亦未經營電子遊戲場業云云置辯，並指摘原判決不當，雖無理由
    ，然原判決既有上開可議之處，自應由本院予以撤銷改判。爰審酌被告於被查獲
    時並無前科，有台灣高等法院被告全國前案紀錄表一紙附卷可稽，素行尚佳，其
    擺設電動機具與人賭博，助長社會賭風，惟所擺設之電動機具僅四台，又僅擺設
    七天即遭查獲，其犯罪情節尚非重大，被告事後並未坦承犯行等一切情狀，量處
    如主文所示之刑，並諭知易科罰金之折算標準，以示懲儆。
三、扣案電動機具四台（各含ＩＣ板一片）係當場賭博之器具，機台內查扣之九千零
    四十元則係在賭檯之財物；另乙○○兌換予警員郭懷清之現金一千元，因郭懷清
    並無賭博之真意，尚難認其已取得該一千元之所有權，惟既係乙○○因機台輸贏
    結果兌換予郭懷清，仍不失為兌換籌碼處之財物，均應依刑法第二百六十六條第
    二項規定予以宣告沒收。
據上論斷，應依刑事訴訟法第四百五十五條之一第三項、第三百六十九條第一項前段
、第三百六十四條、第二百九十九條第一項前段，電子遊戲場業管理條例第二十二條
，刑法第二十八條、第二百六十六第一項、第二項、第五十五條、第四十一條第一項
前段，罰金罰鍰提高標準條例第一條前段、第二條，判決如主文。
本案經檢察官張尹敏到庭執行職務。
中        華        民        國    九十一    年    十一    月    一    日
                                臺灣桃園地方法院刑事第五庭
                                    審判長法  官     江振義
                                          法  官     林孟宜
                                          法  官     陳彥宏
右正本證明與原本無異
不得上訴
                                          書記官     翁其良
中        華        民        國    九十一    年    十一    月    六    日
論罪法條：刑法第二百六十六條第一項、電子遊戲場業管理條例第二十二條
中華民國刑法第二百六十六條
 (普通賭博罪與沒收物)
在公共場所或公眾得出入之場所賭博財物者，處一千元以下罰金。但以供
人暫時娛樂之物為賭者，不在此限。
當場賭博之器具與在賭檯或兌換籌碼處之財物，不問屬於犯人與否，沒收
之。
電子遊戲場業管理條例第二十二條
違反第十五條規定者，處行為人一年以下有期徒刑、拘役或科或併科新台
幣五十萬元以上二百五十萬元以下罰金。
